# 验资

提问人：ppqqqqpp 时间：2015-12-02 16:36:29
碰到一个公司，在 2015 年 7 月因为亏损导致净资产为负，所以要在改制前通过股东溢价方式处理。第一次增资在 7 月，从 200 万增资到 2000 万，但因为计算比率错误，在 10 月 6 日减值到 500 万，之后在 10 月 26 日再次重新增资注册资本 700 万到注册资本为 1200 万，计入占比公积为 1100 万。第一次时各股东投资款为 1800 万，在减资的时候未退回股东，挂在其他应付款上，在第二次增资的时候股东投资款 300 万。三次资本变更均办理工商登记变更。财务上只在第三次进行财务处理，前两次变更时未做账务处理，也未验资，股东投资款挂在其他应付款。 我想问下，1.这种股东减资款未退回，在增资属于货币出资还是债务出资（债转股）。2.我验资报告的时候是在正文段披露还是在验资事项说明里的公司基本情况说明就公司先增资后减资在增资的情况呢？

回答人：chenyiwei
1 、以股东未退回的减资款再增资，因为计入公司银行帐户的新增货币资金只有 300 万，所以只能按 300 万货币出资＋ 1200 万债转股，但此时的该笔债务可能不符合债转股出资的条件（《公司注册资本登记管理规定（ 2014 年修订）》第八条）。 2 、建议在验资报告正文说明段和验资事项说明的“其他需说明的事项”中分别披露。

提问人：ppqqqqpp 时间：2015-12-02 20:20:42
陈老师，1,当时只获取了 300 万新增资金的银行投资款单据和函证，对于 1200 万的股东债转股还要签订债转股协议吗？2.对于第二次增资，公司的最新章程和股东会决议都写明是货币出资，是否需要公司修改章程和股东会决议呢？

回答人：chenyiwei
1 、需要签订债转股协议，但首先要解决该款项转股是否合规的问题。 2 、需要。